【裁判字號】    98,交聲,1779
【裁判日期】    980810
【裁判案由】    聲明異議
【裁判全文】
臺灣高雄地方法院交通事件裁定        98年度交聲字第1779號
原處分機關  高雄市政府交通局
異  議  人  甲○○
上列受處分人因聲明異議案件，對於高雄市政府交通局98年6 月
6 日所為之處分（原處分：高市交裁字第裁32-BB0000000號），
聲明異議，本院裁定如下：
    主  文
異議駁回。
    理  由
一、原處分意旨略以：異議人即受處分人甲○○於民國（下同）
    97年12月31日17時26分，駕駛車號XGM-681 號重型機車，行
    經高雄市○○○路、同愛街口，因「不遵守道路交通標線之
    指示」交通違規，經舉發單位高雄市政府警察局交通警察大
    隊以異議人有違反道路交通管理處罰條例第60條第2 項第3
    款規定之行為，逕行製單舉發。嗣異議人不服舉發提出申訴
    ，經原處分機關認異議人仍有上揭違規行為，於98年6 月6
    日依道路交通管理處罰條例第60條第2 項第3 款及違反道路
    交通管理事件統一裁罰基準及處理細則第43條、第44條及第
    67條之規定，裁處異議人罰鍰新臺幣（下同）900 元。
二、聲明異議意旨則以：異議人固於上揭時地、駕駛上開重型機
    車，惟異議人之機車係停於停止線之後方0.5 公分處，舉發
    單位所提出之照片應有瑕疵，照相設備尚欠精準，為此聲明
    異議，請求撤銷原處分云云。
三、按汽車駕駛人駕駛汽車，應遵守道路交通標誌、標線、號誌
    之指示，道路交通安全規則第90條前段定有明文。而汽車（
    包括機器腳踏車）駕駛人不遵守道路交通標誌、標線、號誌
    之指示，處新臺幣900 元以上1800元以下罰鍰，道路交通管
    理處罰條例第60條第2 項第3 款，定有明文。經查：
(一)異議人於97年12月31日17時26分，駕駛車號XGM-681 號重型
    機車，行經高雄市○○○路、同愛街口，因「不遵守道路交
    通標線之指示」交通違規，經舉發單位高雄市政府警察局交
    通警察大隊以異議人有違反道路交通管理處罰條例第60條第
    2 項第3 款規定之行為，逕行製單舉發。嗣異議人不服舉發
    提出申訴，經原處分機關認異議人仍有上揭違規行為，於98
    年6 月6 日依道路交通管理處罰條例第60條第2 項第3 款及
    違反道路交通管理事件統一裁罰基準及處理細則第43條、第
    44 條 及第67條之規定，裁處異議人罰鍰900 元等情，有上
    開舉發違反道路交通管理事件通知單（見本院卷第19頁）、
    高雄市政府警察局交通警察大隊98年2 月12日函（見本院卷
    第16 頁） 、違反道路交通管理案件裁決書（見本院卷第9
    頁）各1 份，及異議人於上揭時地97年12月31日17時26分4
    秒、97 年12 月31日17時26分5 秒之照片各1 紙（見本院98
    交聲463 號卷第9 頁、第10頁）可稽，足以認定。
(二)異議人雖辯稱：其當時係停於停止線之後方0.5 公分處，舉
    發單位所提出之照片應有瑕疵，照相設備尚欠精準云云。惟
    查：依上開時地97年12月31日17時26分4 秒、97年12月31日
    17時26分5 秒之照片各1 紙（見本院98交聲463 號卷第9 頁
    、第10頁）所示，當時異議人行駛方向係紅燈，而異議人於
    97年12月31日17時26分4 秒猶在停止線之後方，但97年12月
    31日17時26分5 秒時，已在越過停止線，且照片顯示違規車
    輛之車號係XGM-681 ，甚為清楚。是異議人上開辯詞，應係
    卸責之詞，尚不足採。
四、綜上所述，異議人於上揭時地，駕駛上開重型機車違規之事
    實，堪以認定。原處分機關依道路交通管理處罰條例第60條
    第2 項第3 款之規定，裁處異議人罰鍰900 元，核無不合。
    異議人聲明異議，為無理由，應予駁回。
五、據上論斷，應依道路交通案件處理辦法第19條，裁定如主文
    。
中    華    民    國    98    年    8     月    10    日
                  交通法庭      法  官  施盈志
以上正本證明與原本無異。
如不服本裁定應於送達後5日內向本院提出抗告狀。
中    華    民    國    98    年    8     月    10    日
                                書記官  林雅婷


司法院資訊處製作；財團法人民間司法改革基金會備份。
